臺灣雲林地方法院刑事判決　　　　　 100年度交簡上字第18號
上　訴　人
即　被　告　林芳羽
上列上訴人即被告因公共危險案件，不服本院斗六簡易庭100 年
度六交簡字第137 號第一審刑事簡易判決（聲請簡易判決處刑案
號：100 年度偵字第3506號），提起上訴，本院第二審合議庭判
決如下：
    主  文
上訴駁回。
林芳羽緩刑貳年，並應於判決確定後壹年內向公庫支付新臺幣伍
萬元。
    事實及理由
一、犯罪事實
    林芳羽自民國100 年4 月27日晚間11時起，在雲林縣斗六市
    「洋基音樂會館」飲用酒類後，已達不能安全駕駛動力交通
    工具之程度，仍於同年月28日凌晨3 時許（原判決漏未記載
    ，應予補充），駕駛車號1688-UL 號自用小客車，自上開飲
    酒處出發而行駛於道路。於同日凌晨3 時25分許，林芳羽行
    經雲林縣斗六市鎮○里○○街91號前時，因酒醉無法安全駕
    駛，而先後擦撞停放於路邊車號0306-GM 號之自用小客車（
    原判決漏未記載，應予補充），及李雅欣所有之車號5N-609
    8 號自用小客車，幸無人傷亡。嗣經警到場處理後測得其呼
    氣酒精濃度為每公升0.88毫克，始悉上情。
二、認定犯罪事實所憑之證據
  (一)程序方面：
    按被告以外之人於審判外之言詞或書面陳述，除法律有規定
    者外，不得作為證據。又被告以外之人於審判外之陳述，雖
    不符刑事訴訟法第159 條之1 至之4 等4 條規定，而經當事
    人於審判程序同意作為證據，法院審酌該言詞陳述或書面陳
    述作成時之情況，認為適當者，亦得為證據，刑事訴訟法第
    159 條之5 定有明文。本院以下採用之證據，均經當事人於
    審理程序同意作為證據使用，本院審酌該等供述證據作成之
    情況亦認為適當，自具有證據能力。
  (二)實體方面：
    上揭犯罪事實，業據被告林芳羽於本院審理程序中坦承不諱
    ，且有被告於偵訊與警詢之自白筆錄附卷可稽，並有道路交
    通事故現場圖、雲林縣警察局道路交通事故當事人酒精測定
    記錄表、刑法第185 條之3 案件測試觀察紀錄表、雲林縣警
    察局舉發違反道路交通管理事件通知單與現場照片11張在卷
    可佐。另依卷附雲林縣警察局道路交通事故當事人酒精測定
    記錄表，上載測定時間為100 年4 月28日4 時8 分、受測人
    自述飲酒時間已過1 小時之情，輔以被告供稱其駕車後約20
    餘分鐘即撞及路邊車輛，堪認被告係於同日凌晨3 時許，飲
    酒後達於不能安全駕駛之狀態，仍駕車行駛於公眾往來之道
    路。又依被告於警詢供稱其撞及2 車輛，輔以卷附道路交通
    事故現場圖之備考欄記載「甲車（即被告所駕車輛）已移置
    ；乙、丙停駛」乙節，及卷附現場照片內有車號5N-6098 號
    自用小客車右前側車燈罩破裂、車號0306-GM 號之自用小客
    車右前側凹陷照片，及上開2 輛自用小客車係前後停放等情
    ，堪認被告酒後駕車而先後撞及上開2 輛自用小客車。綜上
    足認被告之自白與事實相符，堪予採信。本件事證明確、被
    告犯行堪予認定，應予依法論科。
三、論罪科刑之理由
  (一)核被告所為，係犯刑法第185 條之3 之不能安全駕駛罪。
  (二)本院認原審就被告之上開犯行，引用前揭法條，量處拘役59
    日，如易科罰金，以新臺幣（下同）1,000 元折算1 日，其
    認事用法均無違誤。上訴意旨指摘原審量刑不當，求為妥適
    之判決云云，惟本院審酌被告並無任何犯罪紀錄，有臺灣高
    等法院被告前案紀錄表在卷可憑，堪認素行良好，被告於深
    夜飲酒達酒醉程度而無視公眾往來安全，執意駕車，上路約
    20餘分許即撞及被害人李雅欣之車輛，又擦撞事實欄所述另
    1 車輛，然未造成他人傷害，嗣於犯後坦承犯行，且於事發
    1 月內即100 年5 月19日與被害人李雅欣達成損害賠償之和
    解，已給付66,813元之和解金額完畢，此有南投縣鹿谷鄉調
    解委員會調解書1 紙附卷可稽，足見被告犯後積極彌補其犯
    罪所生損害，具有悔意，態度良好，另被告雖未與前述車號
    0306-GM 號之車主和解，惟其供稱係因對方並未出面向其求
    償，不知如何和解，參酌本件事發至今已逾5 月，均不見該
    車主出面求償，堪認被告所述為真，自不因車號0306-GM 號
    之車主未與被告達成民事損害賠償之和解，即認被告閃避責
    任，及其他一切情狀，認原審所量處之刑並無不當，是被告
    上訴主張撤銷改判，並無理由，應駁回其上訴。
  (三)被告前未曾受有期徒刑以上之刑宣告，已如前述，其考取自
    用小客車駕駛執照未久，一時失慮犯本案，被告剛成年不久
    ，年紀尚輕，現為學生，於飲料店兼職工作，月收入約15,0
    00元，其自力籌措上述調解款項，足見勇於面對現實，歷經
    此次教訓，應知警惕而無再犯之虞，因認對被告宣告之刑，
    以暫不執行為適當，爰依刑法第74條第1 項第1 款之規定，
    併予宣告緩刑2 年，另依同條第2 項第4 款之規定，命被告
    於判決確定1 年內應向公庫支付50,000元，以啟自新。
五、適用之法律
    依刑事訴訟法455 條之1 第1 項、第3 項、第368 條、第74
    條第1 項第1 款、第2 項第4 款，作成本判決。
中    華    民    國   100    年    9     月    30    日
                  刑事第一庭  審判長法  官  侯廷昌
                                    法  官  謝宜雯
                                    法  官  李奕逸
以上正本證明與原本無異。
不得上訴。
                                    書記官  林惠鳳
中    華    民    國   100    年    9     月    30    日
附錄本案論罪科刑法條全文：
刑法第185 條之3
服用毒品、麻醉藥品、酒類或其他相類之物，不能安全駕駛動力
交通工具而駕駛者，處1 年以下有期徒刑、拘役或科或併科15萬
元以下罰金。